臺灣士林地方法院交通事件裁定　　　　 100年度交聲字第44號
原處分機關　臺北市交通事件裁決所
異　議　人　林家年
即受處分人
上列異議人因違反道路交通管理處罰條例案件，對於臺北市交通
事件裁決所於民國98年11月20日所為之處分（原處分案號：北市
裁罰字第裁22-A1A236124號），聲明異議，本院裁定如下：
    主  文
異議駁回。
    理  由
一、按受處分人不服道路交通管理處罰條例第8 條所定主管機關
    所為之處罰，得於接到裁決書之翌日起20日內，向管轄地方
    法院聲明異議，道路交通管理處罰條例第87條第1 項定有明
    文。次按依道路交通管理處罰條例第87條規定向法院聲明異
    議之期間，自裁決送達之翌日起算，並得依法扣除在途期間
    及聲請回復原狀；又聲明異議，於裁定前，得撤回之；又交
    通法庭認聲明異議不合法律上之程式或其異議權已經喪失者
    ，應以裁定駁回之。但其不合法律上之程式可補正者，應先
    定期命為補正，逾期不補正者，即予駁回。道路交通事件處
    理辦法第11條、第23條第2 項、第17條分別定有明文。
二、原處分意旨略以：異議人即受處分人林家年於民國（下同）
    98年8 月25日上午7 時13分許，騎乘車號673-EXG 號重型機
    車（下簡稱違規機車），行經臺北市○○路○ 段350 巷，因
    有行經燈光號誌管制之交岔路口闖紅燈及違反道路交通安全
    規則肇事致人受傷等違規行為，經臺北市政府警察局交通警
    察大隊員警擎單舉發，原處分機關認事證明確，乃於98年11
    月20日依違反道路交通管理處罰條例第53條第1 項、第61條
    第3 項、第63條第1 項等規定裁處異議人罰鍰新臺幣1,800
    元，並記違規點數6 點（下簡稱前揭裁決）等語。
三、異議意旨略以：舉發通知單案號A1A236124 號之舉發原因乃
    起因於車禍之過失傷害案件，違規事實「闖紅燈」之認定則
    係依據證人證詞，但因過失傷害案件業經臺灣臺北地方法院
    檢察署以99年度調偵字第419 號偵查終結，證人到庭均證稱
    異議人無「闖紅燈」之事時，故請同意返還已繳納之罰鍰新
    臺幣1,800 元，爰依法聲明異議云云。
四、經查：
（一）本件異議人係於98年8 月25日上午7 時13分許，騎乘違規
      機車，行經臺北市○○路○ 段350 巷，因有行經燈光號誌
      管制之交岔路口闖紅燈及違反道路交通安全規則肇事致人
      受傷等違規行為，為警擎單舉發，異議人不服申訴後，原
      處分機關認事證明確，於98年11月20日以北市裁罰字第裁
      22-A1A236124號裁決異議人罰鍰新臺幣1,800 元，並計違
      規點數6 點等情，有臺北市政府警察局北市警交大字第A1
      A236124 號舉發通知單、北市裁罰字第裁22-A1A236124號
      裁決書各1 份在卷可稽，堪信為真實。
（二）惟查，原處分機關所為前揭裁決書乃於98年11月20日下午
      12時44分送達異議人本人收受，此有送達證書在卷可按，
      然異議人於收受前揭裁決書後，於98年12月9 日向原處分
      機關提出聲明異議狀表明不服，經原處分機關移送至本院
      交通法庭以98年度交聲字第1557號受理在案，而異議人於
      99年1 月4 日在本院交通法庭調查時當庭撤回異議等節，
      經本院調閱前開案卷及卷附之訊問筆錄、撤回聲請狀查核
      屬實，依前揭道路交通事件處理辦法第23條第2 項之規定
      ，異議人因撤回前揭裁決之聲明異議，業已喪失對前揭判
      決之聲明異議權，詎異議人復於99年12月27日，再就業已
      喪失異議權之前揭裁決聲明異議，於法自有違誤，亦無從
      補正，依前揭道路交通事件處理法第17條之規定應予駁回
      。
（三）至異議人抗辯：依證人於偵查證述，其未「闖紅燈」，請
      求返還已繳納之罰鍰1,800 元一情，因異議人之聲明異議
      權已經喪失，故本院礙難審酌前開實體抗辯事項，併此敘
      明。
五、據上論斷，應依道路交通事件處理辦法第17條，裁定如主文
    。
中    華    民    國   100    年    1     月    28    日
                  交通法庭法  官      黃欣怡
以上正本證明與原本無異。
如不服本裁定應於送達後5 日內向本院提出抗告狀。
                              書記官  謝文傑
中    華    民    國  100     年    2     月    9     日